【裁判字號】    98,易,63
【裁判日期】    980430
【裁判案由】    賭博
【裁判全文】
臺灣桃園地方法院刑事判決                98年度易字第63號
公  訴  人  臺灣桃園地方法院檢察署檢察官
被      告  戊○○
            庚○○
                    7號
            甲○○
            丁○○
            己○○
            丙○○
上六人共同
選任辯護人  魏雯祈律師
            林鈺雄律師
            李哲賢律師
上列被告等因賭博案件，經檢察官提起公訴（97年度偵字第1163
1 號），本院依簡式審判程序判決如下：
    主  文
戊○○共同意圖營利，供給賭博場所，處有期徒刑肆月，如易科
罰金，以新臺幣壹仟元折算壹日。緩刑年。扣案如附表一、二
所示之物，均沒收之。
庚○○共同意圖營利，供給賭博場所，處有期徒刑月，如易科
罰金，以新臺幣壹仟元折算壹日。扣案如附表一、二所示之物，
均沒收之。
己○○共同意圖營利，供給賭博場所，累犯，處有期徒刑月，
如易科罰金，以新臺幣壹仟元折算壹日。扣案如附表一、二所示
之物，均沒收之。
甲○○、丁○○、丙○○共同意圖營利，供給賭博場所，均處有
期徒刑貳月，如易科罰金，均以新臺幣壹仟元折算壹日。均緩刑
年。扣案如附表一、二所示之物，均沒收之。
    事  實
一、己○○前於民國91年間因賭博案件，經本院以93年度易字第
    53號判決判處有期徒刑3 月確定，甫於94年3 月31日易科罰
    金執行完畢（於本案構成累犯）。
二、戊○○自92年間開始經營位於桃園縣桃園市○○路62巷28號
    1 樓之「跑馬地電子遊戲場」（下稱上址電子遊戲場）後，
    即基於意圖營利，供給賭博場所之犯意，在上址遊戲場之公
    眾得出入場所擺設如附表一所示之電子遊戲機與不特定人賭
    博財物，並於97年4 月間起以每月新臺幣（以下同）25,000
    元之薪資，僱用同有犯意聯絡之庚○○擔任現場負責人，另
    先後僱用亦有犯意聯絡之甲○○（97年4 月間到職）、丁○○（97年5 月1 日到職）、己○○（97年5 月1 日到職）、
    丙○○（97年5 月1 日到職）擔任開、洗分員及清潔等工作
    。上址電子遊戲場賭博方式係賭客入場後，由開分員在賭客
    選定之機台開分後，依各該機台之遊戲規則押注，押中則可
    得下注分數不等倍數之分數，反之，下注分數則悉歸店家所
    有，俟賭客不續把玩時，可示意開分員洗分，再由庚○○視
    機台上之剩餘分數，在店內隱密處兌換現金予賭客。期間：
    (一)吳煌文曾至上址遊戲場把玩機台多次，並曾於97年5 月1
    日某時許，請某開分員將其所把玩機台所餘2,000 分洗分後
    ，由庚○○交付現金2,000 元；(二)辛○○曾於97年間至上址
    電子遊戲場把玩機台多次，並曾於97年5 月6 日晚上9 時許
    ，請某開分員將其所把玩機台所餘2,000 分洗分後，由庚○○交付現金2,000 元。嗣於97年5 月6 日晚上9 時30分許，
    經警持本院核發之搜索票至上址遊戲場執行搜索，當場查獲
    賭客吳煌文、辛○○、乙○○（以上3 人均經檢察官為職權
    不起訴處分）、葛世偉、徐智鏗、呂學進、吳松穎、陳松坤
    、廖坤勇、沈達勤（以上7 人均另經檢察官聲請簡易判決處
    刑）等人，並扣得如附表一所示當場賭博之器具，如附表二
    編號5 所示櫃台內之賭資19,300元，及戊○○所有，如附表
    二編號1 至4 所示之供本案賭博犯罪所用之物。
三、案經桃園縣政府警察局桃園分局報請臺灣桃園地方法院檢察
    署檢察官偵查起訴。
    理  由
一、前開事實，業據被告戊○○、庚○○、甲○○、丁○○、己○○、丙○○等6 人在本院審理時坦承不諱（見本院98年4
    月21日審判筆錄第4 頁），而上址電子遊戲場內確有賭博洗
    分、兌換金錢之事實，亦據證人吳煌文、辛○○於檢察官訊
    問時結證明確，並有本院搜索票、桃園縣政府警察局桃園分
    局搜索扣押筆錄、扣押物品目錄表、扣押物品照片等在卷可
    憑，並有如附表一所示當場賭博之器具，如附表二編號5 所
    示櫃台內之賭資19,300元，及被告戊○○所有，如附表二編
    號1 至4 所示之供本案賭博犯罪所用之物扣案可資佐證，足
    認被告戊○○、庚○○、甲○○、丁○○、己○○、丙○○
    等6 人前開任意性自白確與事實相符，可以採信。本件事證
    明確，被告戊○○、庚○○、甲○○、丁○○、己○○、丙○○等6 人前揭犯行洵堪認定，應依法論科。
二、論罪科刑：
（一）按刑事法若干犯罪行為態樣，本質上原具有反覆、延續實
      行之特徵，立法時既予特別歸類，定為犯罪構成要件之行
      為要素，則行為人基於概括之犯意，在密切接近之一定時
      地持續實行之複次行為，倘依社會通念，於客觀上認為符
      合一個反覆、延續性之行為觀念者，於刑法評價上，即應
      僅成立一罪。學理上所稱「集合犯」職業性、營業性或收
      集性等具有重複特質之犯罪均屬之，例如經營、從事業務
      、收集、販賣、製造、散布等行為概念者皆是。被告戊○○為上址電子遊戲場負責人，並僱用被告庚○○、甲○○
      、丁○○、己○○、丙○○為服務人員，負責開洗分兌換
      賭金等工作，擺設機具數量甚多，是被告戊○○、庚○○
      、甲○○、丁○○、己○○、丙○○等6 人共同提供場所
      經營上址電子遊戲場，從事賭博性之電動玩具業，本質上
      即具有反覆性，行為人基於概括之犯意，在密切接近之一
      定時間及空間內反覆從事賭博性之電動玩具業，無非執行
      業務所當然，於行為概念上，應認為包括的一罪，無連續
      犯或併合論罪可言（最高法院95年度台上字第1079號判決
      意旨參照）。又被告戊○○、庚○○、甲○○、丁○○、
      己○○、丙○○等6 人，係意圖營利而提供賭博場所，經
      營上址電子遊戲場，該場所為公眾得出入場所，利用機器
      與不特定之人賭博財物，是核被告戊○○、庚○○、甲○○、丁○○、己○○、丙○○等6 人所為，均係犯刑法第
      268 條意圖營利供給賭博場所罪及同法第266 條第1 項前
      段普通賭博罪（起訴書所犯法條固記載被告等6 人另犯同
      法第268 條後段之聚眾賭博罪，惟業據蒞庭檢察官當庭更
      正，見本院審易卷第75頁）。又被告戊○○自92年間起至
      97年5 月6 日為警查獲時止，連貫、反覆、持續的供給賭
      博場所及賭博之行為，依上開理由，於刑法評價上，應認
      係集合多數犯罪行為而成立一罪，故被告戊○○之行為雖
      一部分係在95年7 月1 日刑法修正施行前所為，然另一部
      分既係延續至95年7 月1 日刑法修正施行後所為，即應逕
      適用修正後之規定，無比較新舊法之問題，附此敘明。
（二）被告戊○○分別自僱用日起，與被告庚○○、甲○○、丁○○、己○○、丙○○間，就上開犯行間，有犯意聯絡及
      行為分擔，均為共同正犯。
（三）被告戊○○、庚○○、甲○○、丁○○、己○○、丙○○
      等6 人，係以一行為觸犯上開2 罪，為想像競合犯，應依
      刑法第55條前段之規定，從一重之意圖營利，供給場所賭
      博罪處斷。
（四）又被告己○○有事實欄所示之科刑及執行紀錄，有卷附臺
      灣高等法院被告前案紀錄表1 份可稽，其受有期徒刑之執
      行完畢後，5 年以內故意再犯有期徒刑以上之本罪，為累
      犯，應依刑法第47條第1 項之規定加重其刑。
（五）爰審酌被告戊○○、庚○○、甲○○、丁○○、己○○、
      丙○○為圖一己私利，而犯本案賭博犯行，所為非是，且
      賭博係助長社會僥倖心理之犯罪，且就電子遊戲場言，經
      營者與員工之獲利及惡性輕重顯有不同，準此，被告戊○○既為上址電子遊戲場負責人並擺放賭博性電子遊戲機具
      ，被告庚○○受僱為現場負責人，並兌換現金給賭客，而
      被告甲○○、丁○○、己○○、丙○○擔任開、洗分員等
      工作，酌以上址電子遊戲場之規模非小，對社會風氣影響
      甚鉅，兼衡被告等6 人素行、智識程度，及初雖否認犯行
      ，然在本院審理時終能坦承犯行，應已具悔意等一切情狀
      ，分別量處如主文所示之刑，並均諭知易科罰金之折算標
      準。
（六）末查，被告戊○○、甲○○、丁○○、丙○○前均未曾因
      故意犯罪受有期徒刑以上刑之宣告，有臺灣高等法院被告
      前案紀錄表4 份在卷可考，其等因一時失慮，偶罹刑典，
      經此刑之宣告後，應知警惕而無再犯之虞，本院因認暫不
      執行其刑為當，均予以宣告緩刑3 年，用啟自新。至被告
      庚○○前曾於89年間因犯賭博罪，經本院以89年度易字第
      1479號判決判處有期徒刑6 月確定，並於90年6 月4 日易
      科罰金執行完畢在案，此有臺灣高等法院被告前案紀錄表
      1 份在卷可參，其於前開賭博案件執行完畢後，5 年內雖
      未曾因故意犯罪，再受有期徒刑以上刑之宣告，然本院認
      被告庚○○本案所涉賭博罪之犯罪類型與前案相同，可見
      被告庚○○猶未能深切悛悔其行，實不宜再宣告緩刑，併
      此敘明。
三、沒收部分：
（一）扣案如附表一所示之電子遊戲機，係當場賭博之器具，另
      在櫃台抽屜內扣得之如附表二編號5 所示之現金19,300元
      ，則屬兌換籌碼處之財物，不問屬於犯人與否，均應依刑
      法第266 條第2 項規定，宣告沒收之。
（二）扣案如附表二編號1 至4 所示之物，均為被告戊○○所有
      ，已據被告戊○○供明在卷，且屬供被告戊○○等6 人犯
      本件犯罪所用之物，均應依刑法第38條第1 項第2 款之規
      定，宣告沒收。
（三）至扣案如附表三所示之現金，係分別在被告庚○○、甲○○、己○○、丁○○、丙○○皮包內查獲，有桃園縣政府
      警察局桃園分局搜索、扣押筆錄、扣押物品目錄表各1 份
      在卷可按，顯非在賭檯上之財物或兌換籌碼處之財物，且
      卷內亦乏證據證明該現金供被告等6 人犯本案賭博罪所用
      或預備之物，亦非違禁物，自乏沒收之依據，爰不予宣告
      沒收。
據上論斷，應依刑事訴訟法第299 條第1 項前段、第273 條之1
第1 項，刑法第28條、第268 條、第266 條第1 項前段、第2 項
、第55條前段、第47條第1 項、第41條第1 項前段、第74條第1
項第1 款、第38條第1 項第2 款，刑法施行法第1 條之1 第1 項
、第2 項前段，判決如主文。
本案經檢察官周芝君到庭執行職務。
中    華    民    國    98    年    4     月    30    日
                       刑事第十二庭   法  官  許雅婷
以上正本證明與原本無異。
如不服本判決，應於判決送達後10日內向本院提出上訴狀（應附
繕本），其未敘述上訴理由者，應於上訴期間屆滿後20日內補提
理由書狀於本院，上訴於臺灣高等法院。
                                      書記官  吳玉蘭
中    華    民    國    98    年    5     月    1     日
附錄本案論罪科刑法條全文：
中華民國刑法第266條
在公共場所或公眾得出入之場所賭博財物者，處1 千元以下罰金
。但以供人暫時娛樂之物為賭者，不在此限。
當場賭博之器具與在賭檯或兌換籌碼處之財物，不問屬於犯人與
否，沒收之。
中華民國刑法第268條
意圖營利，供給賭博場所或聚眾賭博者，處3 年以下有期徒刑，
得併科3 千元以下罰金。
附表一：
┌──┬─────────────┬────┐
│編號│    電子遊戲機台名稱      │  數量  │
├──┼─────────────┼────┤
│ 1  │滿天星（含IC板53片）      │  53台  │
├──┼─────────────┼────┤
│ 2  │雙魚座（含IC板2片）       │  2台   │
├──┼─────────────┼────┤
│ 3  │大瑪莉（含IC板2片）       │  2台   │
├──┼─────────────┼────┤
│ 4  │皇冠小丑（含IC板2片）     │  2台   │
├──┼─────────────┼────┤
│ 5  │艾麗斯（含IC板1片）       │  1台   │
├──┼─────────────┼────┤
│ 6  │孫悟空（含IC板2片）       │  2台   │
├──┼─────────────┼────┤
│ 7  │賓果行星（含IC板9片）     │  1台   │
└──┴─────────────┴────┘
附表二：
┌──┬──────────┐
│編號│扣案物品名稱、數量  │
├──┼──────────┤
│ 1  │電腦主機1台         │
├──┼──────────┤
│ 2  │數位相機1台         │
├──┼──────────┤
│ 3  │記憶卡5片           │
├──┼──────────┤
│ 4  │客人資料卡10張      │
├──┼──────────┤
│ 5  │現金新臺幣19,300元  │
└──┴──────────┘
附表三：
┌──┬──────────┬──────────┐
│編號│   扣案物品名稱     │備                註│
├──┼──────────┼──────────┤
│ 1  │現金27,600元        │被告庚○○皮包內扣得│
├──┼──────────┼──────────┤
│ 2  │現金10,200元        │被告甲○○皮包內扣得│
├──┼──────────┼──────────┤
│ 3  │現金900元           │被告己○○皮包內扣得│
├──┼──────────┼──────────┤
│ 4  │現金13,000元        │被告丁○○皮包內扣得│
├──┼──────────┼──────────┤
│ 5  │現金1,800元         │被告丙○○皮包內扣得│
└──┴──────────┴──────────┘


司法院資訊處製作；財團法人民間司法改革基金會備份。
